臺灣臺南地方法院刑事判決　
110年度易字第439號
公  訴  人  臺灣臺南地方檢察署檢察官
被      告  林眞寬



上列被告因竊盜案件，經檢察官提起公訴（109年度偵字第20367
號），本院判決如下：
    主  文
林眞寬犯竊盜罪，共二罪，各處有期徒刑伍月，如易科罰金均以
新臺幣壹仟元折算壹日；應執行有期徒刑捌月，如易科罰金以新
臺幣壹仟元折算壹日。
    事  實
一、林眞寬意圖為自己不法之所有，分別㈠、於民國103年8月4日
    上午7時許，在臺南市六甲區水林里產業道路水林高幹20左6
    C3旁香菇寮前，以不詳方式竊取何忠信所有之車牌號碼00-0
    000號自用小貨車，得手後旋即駛離現場。㈡、於103年10月5
    日凌晨0時50分許，在臺南市○○區○○路00號前，以不詳方式
    竊取黃光毅所有之車牌號碼00-0000號自用小貨車，得手後
    旋即駛離現場。
二、嗣經警方分別於車牌號碼00-0000號自用小貨車內置放之手
    套內側、寶特瓶瓶口處及車牌號碼00-0000號自用小貨車之
    方向盤及排檔桿處採得DNA生物跡證。於109年間林眞寬另涉
    毒品案件經強制採樣DNA，比對後方發現前開採驗之DNA生物
    跡證DNA-STR型別與林眞寬相符，始查知上情。
三、案經臺南市政府警察局善化分局報請臺灣臺南地方檢察署檢
    察官偵查起訴。
    理  由
一、關於證據能力之認定：
㈠、本件所引用具傳聞證據性質之供述證據，因檢察官及被告林
    眞寬於本案言詞辯論終結前，均未爭執證據能力，本院審酌
    前開證據之作成或取得之狀況，並無非法或不當取證之情事
    ，且亦無顯不可信之情況，依刑事訴訟法第159條之5規定，
    均具有證據能力。
㈡、其餘非供述證據性質之證據資料，則均無違反法定程序取得
    之情形，依刑事訴訟法第158條之4規定之反面解釋，亦應有
    證據能力，合先敘明。
二、上開犯罪事實，業據被告於本院審理中均坦承不諱（本院卷
    第127、131頁），核與證人何忠信、黃光毅於警詢中指訴之
    情節大致相符（警卷第13-15、00-0000-00頁、偵卷第185-1
    89頁），並有臺南市政府警察局109 年9 月29日南市警鑑字
    第1090504781號鑑定書、臺南市政府警察局103 年11月19日
    、103 年11月3 日鑑驗書、車輛尋獲電腦輸入單、103 年10
    月5 日、103 年8 月22日勘察採證照片、勘察採證同意書、
    臺灣臺南地方檢察署109 年12月15日南檢文和109 偵20367
    字第1099082580號函暨110 年1 月4 日臺南市政府警察局善
    化分局偵查隊職務報告、失車-案件基本資料詳細畫面報表
    、臺南市政府警察局車輛協尋電腦輸入單、贓物認領保管單
    、臺南市政府警察局善化分局贓物認領保管單附卷足參（警
    卷第29-31、33、35、37頁、偵卷第73-87、93、95、97-121
    、125-157、201、203、229頁），堪認被告上開任意性之自
    白，確與事實相符；是本件事證明確，被告犯行洵堪認定，
    應予依法論科。
三、按行為後法律有變更者，適用行為時之法律，但行為後之法
    律有利於行為人者，適用最有利於行為人之法律，刑法第2
    條第1項定有明文。查被告行為後，刑法第320條業於108年5
    月29日修正公布，並自同年5月31日起施行。修正前刑法第3
    20條第1項規定：「意圖為自己或第三人不法之所有，而竊
    取他人之動產者，為竊盜罪，處五年以下有期徒刑、拘役或
    五百元以下罰金。」修正後之條文則為：「意圖為自己或第
    三人不法之所有，而竊取他人之動產者，為竊盜罪，處五年
    以下有期徒刑、拘役或五十萬元以下罰金。」是本次修正已
    提高罰金上限，經新舊法比較之結果，被告行為後之法律並
    未較有利於被告，自應適用被告行為時之法律即修正前之刑
    法第320條第1項規定。核被告所為，係犯修正前之刑法第32
    0條第1項之竊盜罪。被告所為2次竊盜犯行，犯意各別，行
    為互異，應分論併罰。
四、爰審酌被告行為時正值壯年，不思以正途賺取財物而為本案
    犯行，應予非難，且於警詢、偵訊中均否認犯行，惟念其於
    本院審理中能坦承犯行，復參酌其犯罪動機、手段、生活狀
    況、智識程度、所竊財物之價值，未與被害人和解等一切情
    狀，分別量處如主文所示之刑、易科罰金之折算標準，暨定
    應執行之刑及易科罰金之折算標準。
五、被告竊得之自用小貨車均已由被害人取回，此有前開贓物認
    領保管單附卷足參，自不為沒收之諭知。
據上論斷，應依刑事訴訟法第299條第1項前段，刑法第2條第1項
前段、修正前第320條第1項、第51條第5款、第41條第1項前段、
第8項，刑法施行法第1條之1，判決如主文。
本案經檢察官許友容提起公訴，洪欣昇到庭執行職務。
中　　華　　民　　國　　110 　年　　7 　　月　　27　　日
                  刑事第五庭    法　官  蔡奇秀
以上正本證明與原本無異。
如不服本判決應於收受本判決後20日內向本院提出上訴書狀，並
應敘述具體理由。其未敘述上訴理由者，應於上訴期間屆滿後20
日內向本院補提理由書狀（均須按他造當事人之人數附繕本）「
切勿逕送上級法院」。 
　　　　　　　　　　　　　　　　書記官  楊琄琄
中　　華　　民　　國　　111 　年　　7 　　月　　27　　日